臺灣板橋地方法院刑事判決　　　　　　100年度交易字第532號
公　訴　人　臺灣板橋地方法院檢察署檢察官
被　　　告　林祥瑞
上列被告因過失傷害案件，經檢察官提起公訴 (100年度偵字第
13119號)，被告於本院準備程序中就被訴事實為有罪之陳述，經
本院裁定進行簡式審判程序，判決如下：
    主  文
林祥瑞從事業務之人，因業務上之過失傷害人，處拘役肆拾日，
如易科罰金，以新臺幣壹仟元折算壹日。
    事  實
一、林祥瑞以駕駛計程車為業，為從事業務之人，於民國99年9
    月10日17時30分許，駕駛車牌號碼636-DJ號營業小客車，沿
    臺北縣中和市 (現改制為新北市中和區○○○路往連城路方
    向行駛，行經中正路與錦和路口左轉，欲再右轉切入防汛道
    路時，本應注意車前狀況及兩車併行之間隔，並隨時採取必
    要之安全措施，而依當時天候晴、夜間有照明，道路路面乾
    燥、無缺陷、無障礙物，且視距良好，並無不能注意之情事
    ，卻疏未注意車前狀況並保持兩車之間隔，致於轉彎過程中
    ，其所駕駛之營業小客車之右前保險桿（起訴書誤載為右後
    側）撞及同向行駛於其右前方，由許秀桃所騎乘之車牌號碼
    UTK-276 號輕型機車之左後側，致許秀桃人車倒地，而受有
    左橈骨遠端骨折、左大腿挫傷、左踝外側擦挫傷及面部挫傷
    等傷害。嗣林祥瑞於肇事後，於有偵查權限之機關及公務員
    發覺其犯罪前，停留於現場，並向據報前往現場處理之警員
    表明為肇事人自首並接受裁判。
二、案經許秀桃訴由臺灣板橋地方法院檢察署檢察官偵查後提起
    公訴。
    理  由
一、程序方面：按除被告所犯為死刑、無期徒刑、最輕本刑為3
    年以上有期徒刑之罪或高等法院管轄第一審案件者外，於第
    一次審判期日前之準備程序進行中，被告先就被訴事實為有
    罪之陳述時，審判長得告知被告簡式審判程序之旨，並聽取
    當事人、代理人、辯護人及輔佐人之意見後，裁定進行簡式
    審判程序，刑事訴訟法第273 條之1 第1 項定有明文。經核
    ，本件被告林祥瑞所犯係死刑、無期徒刑、最輕本刑為3年
    以上有期徒刑以外之罪，其於準備程序中就被訴事實為有罪
    之陳述，經法官告知簡式審判程序之旨，並聽取公訴人、被
    告之意見後，本院爰依首揭規定，裁定進行簡式審判程序，
    合先敘明。
二、上揭事實，業據被告於本院準備程序及審理時坦承不諱，核
    與證人即告訴人許秀桃於警詢、偵查中之指訴情節相符，並
    有臺北縣政府警察局中和第二分局道路交通事故調查報告表
    手繪圖、道路交通事故現場圖、道路交通事故調查報告表(
    一)、(二)、元復醫院診斷證明書各一份、現場暨車損照片
    21張、告訴人提出之受傷照片10張、現場照片18張附卷可稽
    。而按汽車行駛時，駕駛人應注意車前狀況及兩車併行之間
    隔，並隨時採取必要之安全措施，道路交通安全規則第94條
    第3 項定有明文，依前開道路交通調查報告表所載，當日天
    候係晴、夜間有照明、道路路面乾燥、無缺陷及障礙物、視
    距良好，是依當時情形並無不能注意之情事，被告卻未能注
    意車前狀況及兩車之間隔，並採取必要之安全措施，致撞擊
    同向行駛於其右前方，騎乘輕型機車之告訴人，其對本件車
    禍之發生自有過失。又本件車禍致使告訴人受有如事實欄所
    載之傷害，被告之過失犯行與告訴人所受之傷害結果間，顯
    有相當因果關係。至卷附之新北市政府車輛行車事故鑑定委
    員會鑑定意見固認本件車禍之發生係被告與告訴人二人互未
    注意車前狀況，同為肇事原因云云( 見偵卷第3 至5 頁) ，
    惟觀以上揭車損照片及道路交通事故調查報告表可知( 見他
    字卷第22頁、第27至35頁) ，本件車禍發生係被告所駕駛之
    營業小客車之右前保險桿撞擊告訴人所騎乘輕型機車之左後
    側，足認告訴人於偵查中一再指稱當時兩車同向左轉，但被
    告於轉彎過程中突然從右邊切過去，從後追撞等情不虛(見
    他字卷第42頁、第45頁) ，其等之車輛於事故前既非同時併
    行行駛，被告之車輛並係由後追撞告訴人之機車左後車身，
    即難謂告訴人有何未注意車前狀況之過失可言，附此敘明，
    綜上，本件被告自白核與事實相符，本案罪證明確，被告犯
    行洵堪認定，應予依法論科。
三、核被告所為，係犯刑法第284條第2項前段業務過失傷害罪。
    又被告肇事後，於其犯罪未經有偵查犯罪職權之公務員發覺
    前，即向前往現場處理之警員坦承肇事而接受裁判，此有臺
    北縣政府警察局中和第二分局道路交通事故肇事人自首情形
    紀錄表1紙在卷可稽，爰依刑法第62條前段之規定減輕其刑
    。爰審酌被告並無前科，素行尚佳，其於轉彎過程中，未注
    意車前狀況及併行距離，致與告訴人發生碰撞之過失程度、
    告訴人所受傷害非輕，暨被告犯後坦承犯行，並願與告訴人
    和解，惟因與告訴人所要求之金額差距過大，致雙方未能達
    成和解等一切情狀，量處如主文所示之刑，並諭知易科罰金
    之折算標準，以資懲儆。
據上論斷，應依刑事訴訟法第273條之1第1項、第299條第1項前
段，刑法第284 條第2 項前段、第41條第1 項前段、第62條前段
，刑法施行法第1 條之1 ，判決如主文。
本案經檢察官王筱寧到庭執行職務
中    華    民    國   100    年    7     月    13    日
                  交通法庭    法  官    陳昭筠
上列正本證明與原本無異。
如不服本判決，應於判決送達後10日內敘明上訴理由，向本院提
出上訴狀 (應附繕本) ，上訴於臺灣高等法院。其未敘述上訴理
由者，應於上訴期間屆滿後20日內向本院補提理由書「切勿逕送
上級法院」。
                              書記官    黃文儀
中    華    民    國   100    年    7     月    14    日
附錄本案論罪科刑法條全文：
中華民國刑法第284 條：
因過失傷害人者，處6 月以下有期徒刑、拘役或5 百元以下罰金
，致重傷者，處1 年以下有期徒刑、拘役或5 百元以下罰金。
從事業務之人，因業務上之過失傷害人者，處1 年以下有期徒刑
、拘役或1 千元以下罰金，致重傷者，處3 年以下有期徒刑、拘
役或2 千元以下罰金。